【裁判字號】    99,交上訴,86
【裁判日期】    990804
【裁判案由】    公共危險等
【裁判全文】
臺灣高等法院刑事判決                99年度交上訴字第86號
上  訴  人
即  被  告  甲○○
選任辯護人  周立仁律師
上列上訴人因公共危險等案件，不服臺灣宜蘭地方法院99年度交
訴字第9號，中華民國99年5月12日第一審判決（起訴案號：臺灣
宜蘭地方法院檢察署99年度調偵字第29號），提起上訴，本院判
決如下：
    主  文
上訴駁回。
甲○○緩刑肆年。
    事  實
一、甲○○無駕駛執照（原有駕駛執照於91年6月3日業經註銷）
    ，竟於民國98年7月20日下午5時17分許，駕駛車牌號碼4927
    -SN號自用小客車，沿宜蘭縣羅東鎮○○路由西往東方向行
    駛，行經宜蘭縣羅東鎮○○路與純精路口欲左轉時，本應注
    意汽車行駛至交岔路口，轉彎車應讓直行車先行，而依當時
    天候晴、日間自然光線、路面乾燥、路面無缺陷、無障礙物
    及視距良好等情形，並無不能注意之情事，竟仍疏於注意，
    與乙○○所騎乘沿宜蘭縣羅東鎮○○路由東往西方向之車牌
    號碼790-BMK號重型機車發生擦撞，致乙○○受有左小腿挫
    傷、右前臂挫傷、頭部挫傷、左小腿裂傷及左足二、三蹠骨
    骨折等傷害。詎甲○○明知其已駕車肇事致人受傷，竟不思
    留於現場處理，且並未下車察看，基於肇事逃逸之犯意，駕
    駛上開自小客車順向逃逸。嗣經警調閱路口監視器畫面，始
    循線查獲。
二、案經乙○○訴由宜蘭縣政府警察局羅東分局報告臺灣宜蘭地
    方法院檢察署檢察官偵查起訴。
    理  由
一、上揭事實，業據被告甲○○於原審及本院審理時坦承不諱，
    核與告訴人乙○○指訴情節相符。又經警調閱事發當時宜蘭
    縣羅東鎮○○路與純精路口之監視器畫面，發現撞及告訴人
    所騎乘機車之自小客車車牌號碼確係4927-SN號，有監視錄
    影畫面翻拍照片2張在卷可考。且被告所駕駛上開自小客車
    之三菱車廠標誌經碰撞掉落在現場，被告於偵查中亦承認警
    方所拍攝之現場照片中，編號11、12、13、14及16等5張照
    片均係其所駕駛車輛之碎片等語。此外，復有宜蘭縣政府警
    察局羅東分局道路交通事故現場圖、道路交通事故調查報告
    表、羅東聖母醫院診斷證明書各1份及照片29張附卷可稽。
    按汽車行駛至交岔路口，轉彎車應讓直行車先行，道路交通
    安全規則第102條第1項第7款定有明文。查依卷附宜蘭縣警
    察局羅東分局道路交通事故調查表之警繪事故現場圖顯示，
    肇事地點當時為天候晴、日間自然光線、路面乾燥、路面無
    缺陷、無障礙物及視距良好等情形，被告駕駛自小客車行至
    肇事地點時本應注意車前狀況，而依當時情形，又無不能注
    意之情事，竟疏於注意，駕駛自小客車行經交岔路口左轉時
    ，未停讓直行車先行，致與告訴人所騎乘之重型機車撞及，
    其違反上揭規定而有過失責任甚明。又告訴人確因本件車禍
    而受有前開傷害，與被告之過失行為間顯有相當因果關係。
    綜上，本件事證明確，被告犯行堪以認定，應依法論科。
二、核被告所為，係犯刑法第284條第1項前段之過失傷害罪及同
    法第184條之4之肇事逃逸罪。其所犯上開二罪間，犯意各別
    ，行為互異，應予分論併罰。又被告原有駕駛執照於91年6
    月3日業經註銷，除據被告陳明外，並有公路監理閘門查詢
    資料1份在卷可憑，則被告駕駛自用小客車，自屬無駕駛執
    照駕車，其復未注意轉彎車應讓直行車先行，因而肇事致人
    受傷，應依道路交通管理處罰條例第86條第1項之規定，就
    所犯過失傷害罪部分，加重其刑。
三、原審認被告罪證明確，適用刑法第284條第1項、第185條之4
    、第51條第5款，刑法施行法第1條之1第1項、第2項前段，
    道路交通管理處罰條例第86條第1項之規定，及審酌被告自
    陳高中肄業之智識程度，目前從事廚師工作，竟無照駕駛自
    小客車，轉彎車未讓直行車先行，致發生本件車禍，造成告
    訴人乙○○受傷。且肇事後，逕行逃逸，事後更未與告訴人
    達成和解等一切情狀，分別量處有期徒刑4月及7月，並定應
    執行刑為有期徒刑10月。其認事用法及量刑，均無違誤，被
    告上訴意旨，指摘原判決量刑過重云云，核無理由，其上訴
    應予駁回。末查被告未曾受有期徒刑以上刑之宣告，此有卷
    附本院被告前案紀錄表乙份可按，其事後已於臺灣宜蘭地方
    法院羅東簡易庭與告訴人達成和解，有被告呈報狀所附和解
    筆錄影本一份在卷可憑（附本院卷），其經此科刑之教訓，
    應無再犯之虞，爰併宣告緩刑4年，以啟自新。
據上論斷，應依刑事訴訟法第368條，刑法第74條第1項第1款，
判決如主文。
本案經檢察官曾忠己到庭執行職務。
中    華    民    國    99    年     8    月     4    日
                    刑事第一庭審判長法  官  葉騰瑞
                                    法  官  彭政章
                                    法  官  莊明彰
以上正本證明與原本無異。
肇事逃逸部分如不服本判決應於收受送達後10日內向本院提出上
訴書狀，其未敘述上訴之理由者並得於提起上訴後10日內向本院
補提理由書（均須按他造當事人之人數附繕本）「切勿逕送上級
法院」。
其餘不得上訴 。
                                    書記官  王韻雅
中    華    民    國    99    年    8     月    4     日

司法院資訊處製作；財團法人民間司法改革基金會備份。
